臺灣高等法院高雄分院刑事判決　　　　　　　　　　九十年度上易字第二八一號
　　　上　訴　人
　　　即　被　告　乙○○
右上訴人因傷害案件，不服臺灣澎湖地方法院九十年度易字第六五號中華民國九十年
十一月六日第一審判決（起訴案號：臺灣澎湖地方法院檢察署九十年度偵字第四五七
號），提起上訴，本院判決如左：
      主      文
上訴駁回。
      事      實
一、乙○○於民國九十年八月十三日上午七時許，在位於澎湖縣馬公市○○路二十七
    號二樓之「網腳的店」店內，因細故與店內服務生甲○○發生爭執，詎乙○○竟
    基於傷害人身體之故意，徒手毆打甲○○，致甲○○受有左臉頰瘀傷三×二公分
    之傷害。
二、案經被害人甲○○訴由澎湖縣政府警察局馬公分局報請臺灣澎湖地方法院檢察署
    檢察官偵查起訴。
      理      由
一、右揭犯罪事實，業上訴人即被告乙○○於原審審理時坦承不諱，其供稱：「我確
    實有動手打人，但是她也有打我一巴掌，所以我才踢她一腳。」等語（見原審第
    十六頁），核與告訴人甲○○所述情節相符，且告訴人因此受有左頰瘀傷三×二
    公分之傷害，亦有驗傷診斷書一紙附於警訊卷第五頁可稽。被告雖於本院審理時
    辯稱僅以腳踢她之腹部一下，沒有打她的臉等語，然被告既於原審審理中坦承有
    動手打告訴人，且告訴人之臉部因此受有瘀傷，並有驗傷診斷書一紙可考，足見
    被告於本院審理時翻異前詞，顯係事後畏罪卸責之詞，不足採信。本件事證明確
    ，被告傷害犯行，堪予認定。
二、被告乙○○基於傷害人身體之故意，徒手毆打告訴人甲○○成傷，核被告所為，
    係犯刑法第二百七十七條第一項之普通傷害罪。
三、原審以被告罪證明確，因予適用刑法第二百七十七條第一項、第四十一條第一項
    前段、罰金罰鍰提高標準條例第一條前段、第二條之規定，並審酌被告因年輕氣
    盛，一時衝動，致罹本件犯行，告訴人所受傷勢尚非嚴重，因告訴人要求被告以
    新台幣五萬元賠償，被告始未能達成民事和解，及被告犯後尚能坦承犯行等一切
    情狀，量處拘役二十日，併諭知如易科罰金之折算標準。認事用法核無違誤，所
    處之刑亦屬適當，被告上訴意旨，否認犯罪，指摘原判決不當，為無理由，應予
    駁回。
據上論斷，應依刑事訴訟法第三百六十八條，判決如主文。
本案經檢察官王登榮到庭執行職務。
中      華      民      國    九十一    年      一      月      九      日
                              臺灣高等法院高雄分院刑事第一庭
                                  審判長法官  王光照
                                        法官  黃仁松
                                        法官  黃壽燕
右正本證明與原本無異。
不得上訴。
                                      書記官  黃富美
中    華    民    國     九十一     年       一       月     十一       日
附錄本判決論罪科刑法條：
刑法第二百七十七條第一項：
  傷害人之身體或健康者，處三年以下有期徒刑、拘役或一千元以下罰金。
                                                                        Ｆ
